臺灣嘉義地方法院刑事裁定
110年度聲字第731號
聲  請  人  臺灣嘉義地方檢察署檢察官
受  刑  人  廖柏菖



上列聲請人因受刑人數罪併罰有2裁判以上，聲請定其應執行之
刑（110年度執字第2008號），本院裁定如下：
    主  文
廖柏菖所犯如附表所示之罪，所處有期徒刑部分，應執行有期徒
刑貳年捌月。
    理  由
一、聲請意旨略以：受刑人廖柏菖因違反藥事法等案件，先後經
    判決確定如附表，應依刑法第53條、第51條第5款，定其應
    執行之刑，爰依刑事訴訟法第477條第1項聲請裁定等語。
二、按數罪併罰，有2裁判以上者，依刑法第51條之規定，定其
    應執行之刑；宣告多數有期徒刑者，於各刑中之最長期以上
    ，各刑合併之刑期以下定其刑期，但不得逾30年。同法第53
    條、第51條第5款分別定有明文。
三、經查，受刑人所犯如附表所示之罪，先後經本院及臺灣臺南
    地方法院判決判處如附表所示之刑確定在案，並附表編號1
    至6部分經本院以109年度聲字第577號裁定應執行有期徒刑2
    年確定，有如附表所示之刑事判決、上開裁定及臺灣高等法
    院被告前案紀錄表在卷可稽。附表所示各罪中，係以如附表
    編號8至9之案件為最後事實審案件，且該案業經本院為實體
    判決後確定，是本院為附表所示各案件之犯罪事實最後判決
    之法院，依法應有管轄權。茲檢察官聲請就受刑人所犯附表
    所示各罪所處之刑定其應執行之刑，本院審核認聲請於法尚
    無不合，並審酌附表所示各刑中之最長期、各刑之合併刑期
    ，及前揭刑期上限，考量各罪之法律目的、受刑人違反之嚴
    重性及貫徹刑法量刑公平正義理念之內部限制等，就所處有
    期徒刑部分，定其應執行之刑如主文所示。
四、依刑事訴訟法第477條第1項，刑法第53條、第51條第5款，
    裁定如主文。　　
中　　華　　民　　國　　110 　年　　9 　　月　　22　　日
                  刑事第三庭  法  官  方宣恩  
上列正本證明與原本無異。
如不服本裁定，應於裁定送達後5日內向本院提出抗告狀（應附
繕本）。 　　　　　　　　　
中　　華　　民　　國　　110 　年　　9 　　月　　22　　日
                              書記官  藍盡忠
附表（以下宣告刑僅敘及有期徒刑部分）：
 編          號            1           2           3  罪          名  施用第二級毒品 攜帶兇器竊盜 施用第二級毒品  宣    告    刑  有期徒刑6月，如易科罰金，以新臺幣1,000元折算1日。 有期徒刑7月 有期徒刑6月，如易科罰金，以新臺幣1,000元折算1日。  犯  罪  日  期  108年4月5日 108年5月6日 108年7月1日  偵查(自訴)機關  年  度  案  號  臺灣嘉義地方檢察署108年度毒偵字第697號 臺灣嘉義地方檢察署108年度偵字第5000號 臺灣嘉義地方檢察署108年度毒偵字第1050號 最  後  事實審 法    院 臺灣嘉義地方法院 臺灣嘉義地方法院 臺灣嘉義地方法院  案    號 108 年度嘉簡字第832號 108 年度易字第634號 108 年度嘉簡字第1250號  判決日期 108年6月28日 108年10月7日 108年10月9日 確  定  判  決 法    院 臺灣嘉義地方法院 臺灣嘉義地方法院 臺灣嘉義地方法院  案    號 108 年度嘉簡字第832號 108 年度易字第634號 108 年度嘉簡字第1250號  判    決 確定日期 108年7月19日 108年11月1日 108年11月1日 

 編          號           4           5           6  罪          名 施用第二級毒品 施用第二級毒品 施用第二級毒品  宣    告    刑 有期徒刑5月，如易科罰金，以新臺幣1,000元折算1日。 有期徒刑4月，如易科罰金，以新臺幣1,000元折算1日。 有期徒刑4月，如易科罰金，以新臺幣1,000元折算1日。  犯  罪  日  期 108年5月1日 108年5月13日 108年7月17日 
 偵查(自訴)機關  年  度  案  號  臺灣臺南地方檢察署108年度營毒偵字第177號 臺灣嘉義地方檢察署108年度偵字第1215號等 臺灣嘉義地方檢察署108年度毒偵字第1215號等 最  後  事實審 法    院 臺灣臺南地方法院 臺灣嘉義地方法院 臺灣嘉義地方法院  案    號 108年度訴字第1115號 109年度嘉簡字第258號 109年度嘉簡字第258號  判決日期 109年02月18日 109年2月27日 109年2月27日 確  定  判  決 法    院 臺灣臺南地方法院 臺灣嘉義地方法院 臺灣嘉義地方法院  案    號 108年度訴字第115號 109年度嘉簡字第258號 109年度嘉簡字第258號  判    決 確定日期 109年3月17日 (聲請書誤載為109年3月11日) 109年3月26日 109年3月26日 

 編          號           7           8           9  罪          名  藥事法 藥事法 藥事法  宣    告    刑  有期徒刑6月。 有期徒刑7月。 有期徒刑7月。  犯  罪  日  期  108年5月10日 108年6月2日 108年6月20日  偵查(自訴)機關  年  度  案  號  臺灣嘉義地方檢察署109年度偵字第3347號 臺灣嘉義地方檢察署109年度偵字第3563號 臺灣嘉義地方檢察署109年度偵字第3563號 最  後  事實審 法    院 臺灣嘉義地方法院 臺灣嘉義地方法院 臺灣嘉義地方法院  案    號 110年度嘉簡字第43號 110年度訴字第189號 110年度訴字第189號  判決日期 110年1月29日 110年4月28日 110年4月28日 確  定  判  決 法    院 臺灣嘉義地方法院 臺灣嘉義地方法院 臺灣嘉義地方法院  案    號 110年度嘉簡字第43號 110年度訴字第189號 110年度訴字第189號  判    決 確定日期 110年3月3日 110年5月27日 110年5月27日